臺灣苗栗地方法院民事小額判決
111年度苗小字第6號
原      告  程蘭婷  
被      告  陳佳宏  

            洪彥民  

            吳秉諺  
            邱琮智  
上列被告因加重詐欺等案件，原告提起刑事附帶民事訴訟請求損
害賠償，經本院刑事庭裁定移送前來（110年度訴字第211號)，
本院於111年2月8日言詞辯論終結，判決如下：
    主  文
一、被告應連帶給付原告新臺幣(下同)9萬元，及被告陳佳宏自1
    10年8月8日起，被告自洪彥民110年7月27日起、被告吳秉諺
    自110年7月24日起、被告邱琮智自110年7月24日起，均至清
    償日止，按年息5%計算之利息。
二、訴訟費用1,000元由被告連帶負擔。
三、本判決第1項得假執行。
    理由要領
一、陳佳宏於109年3月間加入吳秉諺、邱琮智(下稱吳秉諺等2人
    )與「誠實故事」、「一一」等真實身分不詳成年人共同組
    成之詐騙集團，共同意圖為自己不法之所有，基於詐欺、違
    反洗錢防制法之犯意，由陳佳宏負責出面向親友收購金融機
    構帳戶(含實體存摺、提款卡、網路銀行帳號及密碼)，於10
    9年7、8月間在苗栗縣竹南鎮麥當勞附近，向洪彥民收取中
    國信託商業銀行頭份分行000000000000號帳戶（下稱系爭帳
    戶）之存摺、提款卡、網路銀行帳號密碼，並設定數個約定
    帳戶以便作為詐欺使用後，再將帳戶資料交予吳秉諺等2人
    及詐騙集團成員使用。吳秉諺等2人所屬之詐騙集團遂於109
    年8月26日0時26分許，以交友軟體結識原告，並以附表所示
    之方法向原告佯稱有投資理財獲利之機會，致原告陷於錯誤
    ，依其指示分別於附表所示時間以轉帳方式匯款共計9萬元
    至系爭帳戶內，陳佳宏再依吳秉諺等2人所屬詐騙集團成員
    之指示，自行前往或委由洪彥民將款項提領一空。陳佳宏及
    吳秉諺等2人前揭行為，業經苗栗地方檢察署(下稱苗檢)提
    起公訴，而洪彥民經本院110年度訴字第211號刑事判決，判
    處有期徒刑1年6月。前揭事實有苗檢檢察官起訴書、追加起
    訴書、本院刑事判決在卷可稽，此業經本院依職權調閱上開
    偵查、刑事審判案卷核閱屬實，陳佳宏對此亦無爭執，且吳
    秉彥、洪彥民經合法通知，無正當理由，未於言詞辯論期日
    到場爭執，亦未提出書狀爭執，依民事訴訟法第280 條第3
    項準用同條第1項規定，視同自認，本院審酌前揭證據資料
    ，堪信原告之主張為真實。
二、邱琮智雖否認有加入詐騙集團及詐騙原告云云，惟查，陳佳
    宏於警詢陳稱：109年7、8月我在竹南麥當勞附近向洪彥民
    收簿子，因為我的上手叫我去外面收簿子，我將簿子交給我
    的上手邱琮智，系爭帳戶是因為我繳給集團上手邱琮智才會
    變成人頭帳戶（苗檢110年度偵字第1346號卷第29、31頁）
    ，足見邱琮智所辯為事後卸責之詞，不可採信，附此敘明。
三、因故意或過失，不法侵害他人之權利者，負損害賠償責任。
    故意以背於善良風俗之方法，加損害於他人者亦同；數人共
    同不法侵害他人之權利者，連帶負損害賠償責任。不能知其
    中孰為加害人者亦同。造意人及幫助人，視為共同行為人，
    民法第184 條第1項、第185條分別定有明文。又民事上之共
    同侵權行為，行為人間不以有意思聯絡為必要，苟各行為人
    之行為，均為其所生損害之共同原因，即所謂行為關聯共同
    ，亦足成立共同侵權行為（最高法院67年台上字第1737號判
    例意旨參照）。所謂共同侵權行為，係指數人共同不法對於
    同一之損害，與以條件或原因之行為。加害人於共同侵害權
    利之目的範圍內，各自分擔實行行為之一部，而互相利用他
    人之行為，以達其目的者，仍不失為共同侵權行為人，而應
    對於全部所發生之結果，連帶負損害賠償責任（最高法院78
    年度台上字第2479號判決要旨參照）。經查，本件被告以分
    工模式經詐欺集團指示提領原告匯款9萬元，遂行詐欺集團
    詐取原告錢財之目的，揆諸前揭意旨，被告與詐欺集團之其
    他成員，係於共同侵害原告權利之目的範圍內，各自分擔實
    行行為之一部，互相利用他人之行為，以達成前開目的，自
    屬共同侵權行為人，應對原告所生之損害負賠償之責。是原
    告依前開規定請求被告連帶賠償9萬元，即有理由，應予准
    許。
中　　華　　民　　國　　111 　年　　2 　　月　　18　　日
                  苗栗簡易庭  法　官　王筆毅
以上正本係照原本作成。
如不服本判決，應於判決送達後20日內，以判決違背法令為理由
，向本院提出上訴狀並表明上訴理由，及須按他造當事人之人數
附繕本。如委任律師提起上訴者，應一併繳納上訴審裁判費。
上訴理由應表明：
  一、原判決所違背之法令及其具體內容，
  二、依訴訟資料可認為原判決有違背法令之具體事實。
如未表明上訴理由者，應於上訴後20日內向本院提出上訴理由。
當事人如對本件訴訟內容有所疑義，得聲請閱卷。
                              書記官　劉家蕙
中　　華　　民　　國　　111 　年　　2 　　月　　18　　日
附表
編號 詐騙時間及手法 轉帳時間 轉帳金額(新臺幣) 1 原告於109年8月26日0時26許，在高雄市住處加入SOUL交友軟體後,再以LINE與「期待未來」對話，對方佯稱其有協助上市公司「國肽生物科技北京公司」可收取回扣美金20萬元，然需先匯款入該公司在臺灣之帳戶 109年9月15日12時33分許 5萬元 2  109年9月15日12時34分許 4萬元